【裁判字號】    99,易,259
【裁判日期】    990126
【裁判案由】    傷害
【裁判全文】
臺灣臺北地方法院刑事判決               99年度易字第259號
公  訴  人  臺灣臺北地方法院檢察署檢察官
被      告  乙○○
上列被告因傷害案件，經檢察官聲請簡易判決處刑（98年度偵字
第27511 號），本院認不得以簡易判決處刑，改行通常程序訴訟
審理，茲判決如下：
    主  文
本件公訴不受理。
    理  由
一、程序部分：按檢察官聲請以簡易判決處刑之案件，經法院認
    為有刑事訴訟法第451 條之1 第4 項但書之情形者，應適用
    通常程序審判之，同法第452 條定有明文。經查，本件被告
    乙○○被訴傷害罪之案件，本院於調查後，認有刑事訴訟法
    第451 條之1 第4 項但書之情形，不宜以簡易判決處刑，爰
    依上開刑事訴訟法第452 條之規定，改用通常程序審判之，
    合先敘明。
二、本件公訴意旨略以：被告為甲○○之鄰居，詎其竟於民國98
    年11月18日中午12時許，在甲○○位於臺北市○○區○○街
    103 巷22之9 號之住處前，因與甲○○發生口角爭執，即基
    於傷害之犯意，出手毆打甲○○。嗣經甲○○報警，由臺北
    市政府警察局信義分局六張犁派出所員警陳佳瑋及姜一元到
    場處理時，被告復於同日中午12時40分，因與甲○○再度發
    生口角，又基於傷害之犯意，毆打甲○○，致使甲○○因其
    二次之傷害行為，而受有頭部鈍傷合併下顎4 公分擦傷、鼻
    擦傷、左眼瞼擦傷、口腔內膜皮下出血、雙手掌挫傷合併瘀
    傷及臀部挫傷之傷害，因認被告兩度涉犯刑法第277 條第1
    項之傷害罪嫌等語。
三、按告訴乃論之罪，告訴人於第一審辯論終結前，得撤回其告
    訴；又告訴經撤回者，法院應諭知不受理之判決，刑事訴訟
    法第238 條第1 項、第303 條第3 款定有明文。
四、查被告兩度涉犯之傷害罪，依同法第287 條規定，須告訴乃
    論；惟被告與告訴人甲○○已達成和解且由告訴人具狀撤回
    告訴到院，此有刑事撤回告訴狀乙紙在卷可稽（且經本院電
    詢確認告訴人係撤回全部傷害之告訴，見卷附公務電話紀錄
    ），依照前開法條之規定，本件爰不經言詞辯論，逕行諭知
    不受理之判決。
五、據上論斷，應依刑事訴訟法第452 條、第284 條之1 、第30
    3 條第3 款、第307 條，判決如主文。
中    華    民    國    99    年    1     月    26    日
                  刑事第五庭  法  官  吳勇毅
上正本證明與原本無異。
如不服本判決應於收受送達後10日內向本院提出上訴書狀，並應
敘述具體理由；其未敘述上訴理由者，應於上訴期間屆滿後20日
內向本院補提理由書（均須按他造當事人之人數附繕本）「切勿
逕送上級法院」。告訴人或被害人如對於本判決不服者，應具備
理由請求檢察官上訴，其上訴期間之計算係以檢察官收受判決正
本之日期為準。
                              書記官  游秀珠
中    華    民    國    99    年    1     月    28    日

司法院資訊處製作；財團法人民間司法改革基金會備份。
